臺灣高等法院刑事判決
110年度上易字第1835號
上  訴  人  
即  被  告  陳萬福





上列上訴人即被告因竊盜案件，不服臺灣桃園地方法院110年度
易字第695號，中華民國110年11月5日第一審判決（起訴案號：
臺灣桃園地方檢察署110年度偵字第26573號、110年度偵字第268
06號），提起上訴，本院判決如下：
    主  文
原判決關於事實欄一㈠竊盜部分撤銷。
陳萬福竊盜，累犯，處拘役貳拾日，如易科罰金，以新臺幣壹仟
元折算壹日。
其他上訴駁回。
    事  實
一、陳萬福意圖為自己不法所有，基於竊盜之犯意，而為下列犯
    行：
　㈠於民國110年5月16日上午4時59分許，在位在桃園市○鎮區○○
    街000號之全家超商，徒手竊取由店長鄧淑文管領持有，店
    內架上之黑嘉麗軟糖1條並放入口袋內而得手，嗣因店員查
    覺有異而上前詢問，陳萬福始將已撕開外包裝之前揭軟糖交
    出。
　㈡於110年7月24日上午4時許，在桃園市○○區○○路000號前，持
    其所有客觀上可供兇器使用之螺絲起子2支，破壞魏威辰駕
    駛之車牌號碼000-00號營業小客車車窗（涉犯毀損部分，未
    據告訴），竊取車內魏威辰所有之車用空氣清淨機1臺、開
    運金幣1枚、收納鐵盒1個、SD記憶卡1張、捲紙2個、IPHONE
    手機1支、行車記錄器1臺、倒車影像鏡頭1個及佛珠一串等
    物。嗣經警據報到現場時，發現陳萬福形跡可疑，經攔查而
    查悉上情。
二、案經鄧淑文訴由桃園市政府警察局平鎮分局、魏威辰訴由桃
    園市政府警察局中壢分局報請臺灣桃園地方檢察署檢察官偵
    查起訴。
    理  由
一、證據能力：按被告以外之人於審判外之言詞或書面陳述，除
    法律有規定者外，不得作為證據，刑事訴訟法第159條第1項
    固定有明文。惟按當事人、代理人或辯護人於法院調查證據
    時，知有第159條第1項不得為證據之情形，而未於言詞辯論
    終結前聲明異議者，視為有前項之同意，同法第159條之5第
    2項亦定有明文。本件當事人對於本判決下列所引用之供述
    證據之證據能力，迄至本院言詞辯論終結前均未聲明異議，
    本院審酌上開證據資料製作時之情況，尚無違法不當及證明
    力明顯過低之情形，爰依前開規定，認均具有證據能力。又
    本院下列所引用之非供述證據（卷內之文書、物證）之證據
    能力部分，並無證據證明係公務員違背法定程序所取得，且
    當事人於本院亦均未主張排除其證據能力，本院審酌前揭非
    供述證據並無顯不可信之情況與不得作為證據之情形，依刑
    事訴訟法第158條之4反面解釋及第159條之4之規定，應認均
    有證據能力。
二、上開事實一㈠部分，業據上訴人即被告陳萬福於警詢、偵訊
    、原審及本院審理時坦承不諱（110年度偵字第26573號卷第
    89至91、167至168，原審卷2第29、69頁、本院卷第108至10
    9頁），核與證人即告訴人鄧淑文於警詢之證述情節相符（1
    10年度偵字第26573號卷第23至25頁），且有監視器翻拍照
    片在卷可稽（110年度偵字第26573號卷第37至41頁）；上開
    事實一㈡部分，為被告於警詢、偵訊、原審及本院審理時坦
    承不諱（110年度偵字第26806號卷第17至21、115至119、14
    3至144頁，110年度聲羈字第302號卷第56頁，原審卷1第53
    頁、卷2第29、69頁、本院卷第108至109頁），核與證人即
    告訴人魏威辰於警詢之證述情節相符（110年度偵字第26806
    號卷第39頁至第40頁），且有搜索扣押筆錄、扣押物品目錄
    表、贓物領據及現場照片等在卷可稽（110年度偵字第26806
    號卷第43頁至第59頁），足認被告之前揭自白均與事實相符
    ，堪信為真實。本案事證明確，被告犯行堪以認定，應依法
    論科。
三、核被告就事實一㈠所為，係犯刑法第320條第1項竊盜罪；就
    事實一㈡所為，係犯刑法第321條第1項第3款攜帶兇器竊盜罪
    。被告所犯前揭2罪，犯意各別、行為互異，應分論併罰。
四、被告前因施用毒品等案件，經臺灣桃園地方法院103年度審
    易字第2735號判決判處有期徒刑6月、5月，應執行有期徒刑
    9月確定；又因加重竊盜等案件，經臺灣桃園地方法院104年
    度審易字第1068號判決分別判處有期徒刑9月（共2罪）、8
    月、6月（共3罪）、5月（共2罪），上訴後，經本院105年
    度上易字第521號判決上訴駁回確定；復因施用第二級毒品
    案件，經臺灣桃園地方法院104年度審易字第2658號判決判
    處有期徒刑6月，上訴後，經本院105年度上易字第484號判
    決上訴駁回確定，前揭數罪，經本院105年度聲字第2950號
    裁定定應執行有期徒刑4年2月確定，於109年5月23日執行完
    畢，並起接續執行另案之拘役60日刑期，於109年7月22日執
    行完畢，有本院被告前案紀錄表在卷可按，其於有期徒刑執
    行完畢後5年內，故意再犯本案有期徒刑以上之罪，已符刑
    法第47條第1項之累犯要件，復經審酌其再次所犯為同類型
    之罪，顯見其不知記取教訓，自我控制力及守法意識均甚為
    薄弱，依司法院釋字第775號解釋意旨，衡酌罪刑相當及比
    例原則，被告應依刑法第47條第1項累犯規定加重其刑。
五、撤銷改判之理由（事實一㈠部分）：
　㈠按事實審法院對於被告之量刑，應符合比例、平等及罪刑相
    當原則，使輕重得宜，罰當其罪。又被告之量刑，應以行為
    人之責任為基礎，並審酌一切情狀，尤應注意犯罪之動機、
    目的、犯罪時所受之刺激、犯罪之手段、犯罪行為人之生活
    狀況、品行、智識程度、犯罪行為人與被害人之關係、犯罪
    行為人違反義務之程度、犯罪所生之危險或損害，及犯罪後
    之態度，刑法第57條定有明文。是法官於有罪判決中，究應
    如何量處罪刑，為實體法賦予審理法官刑罰之裁量權事項，
    法官行使此項裁量權，自得依據個案情節，參酌上開刑法第
    57條所定各款犯罪情狀之規定，於法定刑度範圍內，基於合
    義務性之裁量，量處被告罪刑。質言之，法官為此量刑之裁
    量權時，除不得逾越法定刑或法定要件外，尚應符合法規範
    之體系及目的，遵守一般有效之經驗及論理法則等法律原則
    ，亦即應兼顧裁量之外部及內部性為妥適裁量。而在審酌刑
    度時，各量刑因子相互交錯、影響，應為整體考量，尤以個
    案之犯罪情節，因時空背景迥異，嚴重程度本不相同，難以
    一概而論。被告於如事實一㈠所示時、地竊盜，所為固然可
    議，然其係以徒手竊取黑嘉麗軟糖1條，依告訴人鄧淑文於
    警詢證述軟糖之售價為新台幣39元（110年度偵字第26573號
    卷第24頁），價值甚低，且事後亦已返還告訴人鄧淑文，有
    原審辦理刑事案件電話查詢紀錄表可按（原審卷2第35頁）
    ，原審判處有期徒刑6月，顯有違罪刑相當原則，自非妥適
    。被告以原審就此部分量刑過重，請求從輕量刑等語為由提
    起上訴，非無理由，原判決既有前開可議之處，自屬無可維
    持，應由本院就此部分予以撤銷改判。
　㈡審酌被告正值盛年，不思循正途賺取財物，而為竊盜行為，
    對告訴人鄧淑文造成損害，事後贓物業經告訴人鄧淑文領回
    ，犯後亦坦承犯行，並衡量其素行、智識程度、生活狀況等
    一切情狀，量處如主文第2項所示之刑，並諭知易科罰金之
    折算標準。
六、上訴駁回之理由（事實一㈡部分）：
　㈠原審審理後，以被告犯行事證明確，依法論罪，並審酌被告
    前有竊盜之前案紀錄，竟仍不知悔改，再犯本案，顯見其法
    紀觀念薄弱，未能自前所受刑之執行記取教訓，漠視他人財
    物之所有權，對民眾財產安全及社會治安均造成相當之危害
    ，自應受有相當程度之刑事非難，又被告犯後坦承犯行，態
    度尚可，兼衡其犯罪時所採之手段，竊得物品之價值，暨其
    身體狀況、教育智識程度、家庭狀況及未與告訴人魏威辰達
    成和解等一切情狀，就事實一㈡部分，量處有期徒刑10月，
    並說明：扣案之螺絲起子2 支、手套1 雙，係被告所有，供
    犯本件事實一㈡加重竊盜犯行所用之物，為被告於偵訊時所
    供明，應依刑法第38條第2 項之規定宣告沒收。被告於事實
    一㈡中竊得之車用空氣清淨機1 臺、開運金幣1 枚、收納鐵
    盒1 個、SD記憶卡1 張、捲紙2 個、IPHONE手機1 支、行車
    記錄器1 臺、倒車影像鏡頭1 個及佛珠一串，已由告訴人魏
    威辰領回，有贓物領據在卷可參，可認均已合法發還，不予
    宣告沒收或追徵。經核原審認事用法，並無違誤，量刑亦無
    不當，所為沒收之諭知於法有據，原判決應予維持。
　㈡按刑之量定，本為法院得依職權自由裁量之事項，苟已審酌
    刑法第57條規定之事項，且於法定刑度之內予以量定，客觀
    上並無明顯濫權之情形者，即不容當事人憑其主觀意見，指
    摘其違法或失當。本案原審就事實一㈡之犯行量刑時，已就
    刑法第57條所定各款科刑輕重應審酌之事項，於理由欄內具
    體說明，並基於刑罰目的性之考量、刑事政策之取向以及行
    為人刑罰感應力之衡量等因素而為刑之量定，並未逾越法定
    刑度，亦無違背公平正義之精神，客觀上不生量刑失衡之裁
    量權濫用，是被告就事實一㈡上訴主張原審判刑過重，為無
    理由，應予駁回。
據上論斷，應依刑事訴訟法第368條、第369條第1項前段、第364
條、第299條第1項前段，判決如主文。
本案經檢察官劉哲名提起公訴，檢察官林安紜到庭執行職務。　
中　　華　　民　　國　　111 　年　　1 　　月　　27　　日
                  刑事第十六庭  審判長法　官 葉騰瑞
                                      法　官 廖紋妤
                                      法　官 王耀興
以上正本證明與原本無異。
不得上訴。
                                      書記官 蘇佳賢
中　　華　　民　　國　　111 　年　　1 　　月　　27　　日
附錄：本案論罪科刑法條全文　　　　　　　　　　　　　　　
中華民國刑法第320條
意圖為自己或第三人不法之所有，而竊取他人之動產者，為竊盜
罪，處 5 年以下有期徒刑、拘役或 50 萬元以下罰金。
意圖為自己或第三人不法之利益，而竊佔他人之不動產者，依前
項之規定處斷。
前二項之未遂犯罰之。
中華民國刑法第321條
犯前條第 1 項、第 2 項之罪而有下列情形之一者，處 6 月以
上 5 年以下有期徒刑，得併科 50 萬元以下罰金：
一、侵入住宅或有人居住之建築物、船艦或隱匿其內而犯之。
二、毀越門窗、牆垣或其他安全設備而犯之。
三、攜帶兇器而犯之。
四、結夥三人以上而犯之。
五、乘火災、水災或其他災害之際而犯之。
六、在車站、港埠、航空站或其他供水、陸、空公眾運輸之舟、
    車、航空機內而犯之。
前項之未遂犯罰之。